臺灣臺北地方法院刑事判決
111年度交簡上字第8號
上  訴  人  臺灣臺北地方檢察署檢察官
被      告  吳義雄




上列上訴人因被告過失傷害案件，不服本院於中華民國110年12
月29日之110年度交簡字第902號第一審簡易判決（聲請簡易判決
處刑案號：110年度調院偵字第734號），提起上訴，本院第二審
合議庭判決如下：
    主  文
原判決撤銷。
吳義雄犯過失傷害罪，處拘役肆拾日，如易科罰金，以新臺幣壹
仟元折算壹日。緩刑貳年。
    事  實
一、吳義雄於民國110年4月10日晚間8時58分前某時，駕駛車牌
    號碼0000-00號自用小貨車，沿臺北市松山區健康路由東往
    西方向行駛，嗣於同日晚間8時58分許，行駛至該路段與南
    京東路5段123巷之交岔路口時，本應注意轉彎車應讓直行車
    先行，並無不能注意之情事，竟疏未注意，貿然左轉，不慎
    與沿臺北市松山區健康路由西往東方向直行駛至前開交岔路
    口，由劉宇容駕駛之車牌號碼000-0000號普通重型機車碰撞
    ，劉宇容遂人、車倒地，受有左手掌第5掌骨骨折、腦震盪
    、臉部、左肩、雙側前臂、雙膝、骨盆挫擦傷等傷害。嗣警
    據報前往現場處理，吳義雄在場，當場承認為肇事人，而於
    犯罪未被發覺前向該管公務員自首犯罪，並接受裁判。
二、案經劉宇容訴由臺北市政府警察局松山分局報告臺灣臺北地
    方檢察署檢察官偵查後聲請簡易判決處刑。
    理  由
一、本判決所引傳聞證據，檢察官及被告吳義雄於本院行審理時
    同意有證據能力（見交簡上卷第47至48頁、第74至76頁），
    復經本院依法踐行調查證據程序，審酌上開證據資料製作時
    之情況，尚無違法不當及證明力明顯過低之瑕疵，亦認為以
    之作為證據應屬適當，揆諸刑事訴訟法第159條之5規定，認
    均有證據能力。又本判決所引用之非供述證據，經本院依法
    踐行調查證據程序，檢察官及被告均不爭執各該證據之證據
    能力，且亦查無依法應排除其證據能力之情形。是後述所引
    用非供述證據，亦均有證據能力。
二、認定犯罪事實所憑之證據及理由
　　上開犯罪事實，業據被告於警詢及偵查中坦承不諱，核與證
    人即告訴人劉宇容於警詢、偵查中之證述相符，並有臺北市
    政府警察局道路交通事故初步分析研判表、道路交通事故現
    場圖、道路交通事故補充資料表、道路交通事故談話紀錄表
    、道路交通事故調查報告表（一）、（二）、道路交通事故
    當事人登記聯單、道路交通事故肇事人自首情形紀錄表、刑
    案現場蒐證照片、三軍總醫院松山分院附設民眾診療服務處
    診斷證明書、臺灣臺北地方檢察署勘驗報告附卷可佐，足徵
    被告之任意性自白確與事實相符，堪予採信。本案事證已臻
    明確，被告過失傷害犯行堪以認定，應予依法論科。
三、論罪科刑及上訴論斷　　　
　㈠核被告所為，係犯刑法第284條前段之過失傷害罪。被告於肇
    事後，在有偵查權限之警察機關尚不知何人為肇事者前，留
    在現場並主動向據報前來處理之員警坦承肇事，陳述車禍發
    生經過，而自首並接受裁判，業據被告於警詢時自承在卷，
    並有道路交通事故肇事人自首情形記錄表1紙附卷可佐（見
    偵查卷第25頁），符合自首要件，爰依刑法第62條前段規定
    ，減輕其刑。審酌被告合格汽車駕駛人，駕駛車輛於道路上
    本應謹慎並恪遵交通規則，以維護或保障所有道路使用者之
    人身、財產安全，竟未注意轉彎車應讓直行車先行而肇生本
    件交通事故，更造成告訴人受有左手掌第5掌骨骨折、腦震
    盪、臉部、左肩、雙側前臂、雙膝、骨盆挫擦傷等傷害，實
    有不該，兼衡被告之教育程度、經濟狀況、家庭狀況、犯罪
    情節、違反義務之程度，犯罪後坦承犯行之態度，及已於11
    1年3月23日之本院準備程序中支付新臺幣10萬元予告訴人，
    而告訴人並同意給予被告緩刑(見交簡上卷第47頁)等一切情
    狀，量處如主文所示之刑，並諭知易科罰金之折算標準，以
    資處罰。
　㈡原審以被告罪證明確，予以論罪科刑，固非無見。惟已於111
    年3月23日之本院準備程序中支付新臺幣10萬元予告訴人，
    而告訴人並同意給予被告緩刑，有本院111年3月23日準備程
    序筆錄可參(見交簡上卷第47頁)，故此部分量刑基礎已有變
    更，原審未及審酌，容有未洽。上訴人以被告未與告訴人達
    成調解或和解而請求從重量刑，雖無理由，但原判決既有上
    開可議之處，即屬無可維持，本院應予以撤銷改判。
　㈢爰審酌被告前無刑案紀錄，素行良好之事實，有臺灣高等法
    院被告前案紀錄表可參（見交簡上卷第15頁），其未遵守道
    路交通安全規則，肇致本件交通事故，使告訴人受有上開傷
    勢，實屬不該；惟考量被告犯後始終坦承犯行，並先行賠償
    告訴人損害之犯後態度，並參酌被告本件車禍事故之過失情
    節；兼衡被告自陳教育程度、經濟狀況、家庭狀況（見交簡
    上第77頁）等一切具體情狀，量處如主文第2項所示之刑，
    並諭知易科罰金之折算標準。
　㈣末查，被告前未曾因故意犯罪受有期徒刑以上刑之宣告，且
    犯後已賠償告訴人部分損害，態度良好，俱如前述，信其經
    此偵審程序及刑之宣告，當能知所警惕，而無再犯之虞，本
    院認對其宣告之刑以暫不執行為適當，爰依刑法第74條第1 
    項第1 款規定，併予宣告緩刑2 年，以啟自新。
據上論斷，依刑事訴訟法第455條之1第1項、第3項、第369條第1
項前段、第364條、第299條第1項前段，判決如主文。
本案經檢察官劉仕國聲請簡易判決處刑，檢察官林秀濤到庭執行
職務。
中　　華　　民　　國　　111 　年　　5 　　月　　11　　日
　　　　　　　　　刑事第八庭    審判長法　官　解怡蕙
　　　　　　　　　                    法  官  楊世賢
　　　　　　　　　                    法  官  許凱傑
上正本證明與原本無異。
不得上訴。
                                      書記官  許翠燕
中　　華　　民　　國　　111 　年　　5 　　月　　12　　日

附錄本案論罪科刑法條：
中華民國刑法第284條
因過失傷害人者，處1年以下有期徒刑、拘役或10萬元以下罰金
；致重傷者，處3年以下有期徒刑、拘役或30萬元以下罰金。